【裁判字號】    98,交易,206
【裁判日期】    981030
【裁判案由】    公共危險
【裁判全文】
臺灣嘉義地方法院刑事判決             98年度交易字第206號
公  訴  人  臺灣嘉義地方法院檢察署檢察官
被      告  甲○○
上列被告因公共危險等案件，經檢察官提起公訴（98年度偵字第
7211號），被告於本院行準備程序時就犯罪事實為有罪之陳述，
經本院改行簡式審判程序，判決如下：
    主  文
甲○○犯不能安全駕駛動力交通工具罪，處有期徒刑貳月，如易
科罰金，以新臺幣壹仟元折算壹日；又犯過失傷害罪，處有期徒
刑貳月，如易科罰金，以新臺幣壹仟元折算壹日；應執行有期徒
刑月，如易科罰金，以新臺幣壹仟元折算壹日。緩刑貳年，並
應於本判決確定後壹年內向指定之公益團體、地方自治團體或社
區提供捌拾小時之義務勞務。緩刑期間付保護管束。
    犯 罪 事 實
一、甲○○於民國98年9月5日下午6時許，在嘉義市東區宣信國
    小大門旁飲用紅茶摻米酒1杯後，已達不能安全駕駛動力交
    通工具之程度，其本應注意飲酒後吐氣所含酒精濃度超過每
    公升0.25毫克以上不得駕車，及汽車迴車前，應暫停並顯示
    左轉燈光或手勢，看清無來往車輛，始得迴轉，且依當時天
    候晴，暮光，柏油路面狀態乾燥、無缺陷，且無障礙物、視
    距良好，並無不能注意情事，竟仍於同日下午6時40分許，
    騎乘車牌號碼KT3－680號重型機車沿嘉義市○區○○街由南
    往北行駛，行至宣信街446號前，疏未暫停注意有無來往車
    輛，即貿然向左迴轉，而與後方同向行駛，由乙○○所騎乘
    之腳踏車發生碰撞，致乙○○受有會陰部挫傷之傷害。嗣經
    警據報到場處理，尚不知何人肇事時，甲○○在場並向警員
    承認其為肇事者，自首而接受裁判。又甲○○因身上酒味濃
    厚，經警發覺而對其施以呼吸吐氣所含酒精濃度測試，其結
    果達每公升0.82毫克，顯已達不能安全駕駛之程度。
二、案經乙○○及其母丙○○○訴由嘉義市政府警察局第二分局
    報告臺灣嘉義地方法院檢察署檢察官偵查起訴。
    理  由
一、本件係經被告甲○○於準備程序當庭表示認罪，而經本院裁
    定以簡式審判程序加以審理，則依據刑事訴訟法第273條之2
    、同法第159條第2項之規定，不適用傳聞法則有關限制證據
    能力之相關規定，合先敘明。
二、上開犯罪事實，業據被告於審理時坦承不諱，核與告訴人乙
    ○○警詢時之證述相符，復有嘉義市警察局第二分局新南派
    出所製作之道路交通事故現場圖、道路交通事故調查報告表
    (一)、(二)、酒精濃度檢測單、刑法第185條之3案件測試觀
    察紀錄表、及嘉義市政府警察局舉發違反道路交通管理事件
    通知單各1份及現場照片23張在卷可稽。而告訴人乙○○確
    因本件車禍受有「會陰部挫傷」之傷害，有財團法人天主教
    聖馬爾定醫院診斷證明書1份附於警卷可憑。又自道路交通
    事故現場圖及前開照片觀之，被告所騎乘之機車與告訴人所
    騎乘之腳踏車原均行駛於同一方向，事故發生後被告所騎乘
    之機車左側後方之塑膠踏板破裂，足認被告騎乘機車向左迴
    轉時，與告訴人乙○○所騎乘之腳踏車發生碰撞而造成被告
    機車受有前揭損壞，告訴人因此受有「會陰部挫傷」之傷害
    等情，至為灼然。
三、按汽車迴車前，應暫停並顯示左轉燈光或手勢，看清無來往
    車輛，始得迴轉；飲酒後吐氣所含酒精濃度超過每公升0.25
    毫克以上不得駕車，道路交通安全規則第106條第5款、第11
    4條第2款分別定有明文。查被告係合法考領有駕駛執照之人
    ，此有公路監理電子閘門證號查詢機車駕駛人資料在卷可佐
    ，是其對於應遵守上開規定自應知之甚稔，且依卷附之道路
    交通事故調查報告表所載，本件肇事當時為晴天，暮光，柏
    油路面乾燥、無缺陷，無障礙物，視距良好，並無不能注意
    之情事，詎被告仍疏未注意上開規定，因而肇事，致告訴人
    受有上述之傷害，足見被告於本件車禍確有違反上述交通安
    全規則至明；是被告駕車有上開過失行為（且為全部過失）
    ，至為明確。又告訴人乙○○因本件車禍而受傷，已如前述
    ，其與被告之過失行為間顯有相當因果關係，從而，本案事
    證明確，被告犯行即堪認定。
四、核被告所為，係犯刑法第185條之3之不能安全駕駛動力交通
    工具罪，及同法第284條第1項前段之過失傷害罪。所犯上開
    2罪，犯意各別，行為互殊，應予分論併罰。又被告肇事時
    為酒醉駕車，有被告之酒精濃度檢測單、刑法第185條之3案
    件測試觀察紀錄表、嘉義市警察局舉發違反道路交通管理事
    件通知單附卷可按，其酒醉駕車因而致人受傷，所犯前揭過
    失傷害罪部分，應依道路交通管理處罰條例第86條第1項規
    定，加重其刑至二分之一。另被告肇事後，在未有偵查犯罪
    職權之公務員發覺前，於員警據報前往處理，尚不知何人肇
    事時，停留在場並向警員承認其為肇事者，自首而接受裁判
    ，有嘉義市警察局第二分局新南派出所偵辦道路交通事故案
    件「涉嫌人是否自首」調查表1份在卷足參，所犯前揭過失
    傷害罪部分，爰依刑法第62條前段之規定減輕其刑，並依法
    先加後減之。爰審酌：被告國小畢業之智識程度，其並無因
    犯罪而科刑之素行（見卷附臺灣高等法院被告前案紀錄表）
    ，告訴人乙○○所受損害程度，被告於警詢及本院審理時坦
    承犯行，並向告訴人道歉獲告訴人原諒之犯後態度，本次過
    失傷害應負全部過失責任之程度，及被告於本院審理時供稱
    ：伊已離婚，與母親同住，從事拾荒工作等一切情狀，分別
    量處如主文所示之刑，並均諭知易科罰金之折算標準，及就
    上開宣告刑定其應執行之刑，並諭知易科罰金之折算標準。
    又查被告並無任何犯罪科刑之前案紀錄，業如前述，其因一
    時失慮，致罹刑典，事後已坦承犯行，足見其深具悔意，雖
    誤蹈法網，然經此教訓，應知惕勵，當無再犯之虞，參以告
    訴人丙○○○於本院審理時表示原諒被告，並希望本院予被
    告緩刑機會等情，本院認其所受宣告之刑，以暫不執行為適
    當，併予宣告緩刑2年，以啟自新，並斟酌被告之犯罪情節
    ，依刑法第74條第2項第5款規定命被告應於本判決確定之日
    起1年內向指定之公益團體、地方自治團體或社區提供80小
    時之義務勞務（公益團體、地方自治團體或社區提供義務勞
    務，屬執行之問題，應由執行檢察官斟酌全案情節及各公益
    團體、地方自治團體或社區之需求指定）。又受緩刑之宣告
    而有刑法第74條第2項第5款所定事項者，應於緩刑期間付保
    護管束，為刑法第93條第1項第2款所明定，爰依法併為緩刑
    期間付保護管束之諭知，以啟自新，並觀後效。
據上論斷，應依刑事訴訟法第273條之1第1項、第299條第1項前
段，道路交通管理處罰條例第86條第1項，刑法第185條之3、第
284條第1項前段、第51條第5款、第41條第1項前段、第62條前段
、第74條第1項第1款、第2項第5款、第93條第1項第2款，刑法施
行法第1條之1第1項、第2項前段，判決如主文。
本案經檢察官李志明到庭執行職務。
中    華    民    國    98    年    10    月    30    日
                  刑事第五庭    法  官  啟夫
以上正本證明與原本無異。
如不服本判決應於收受判決後10日內向本院提出上訴書狀，並應
敘述具體理由；其未敘述上訴理由者，應於上訴期間屆滿後20日
內向本院補提理由書（均須按他造當事人之人數附繕本）「切勿
逕送上級法院」。告訴人或被害人如對於本判決不服者，應具備
理由請求檢察官上訴，其上訴期間之計算係以檢察官收受判決正
本之日期為準。
中    華    民    國    98    年    10    月    30    日
                                書記官  侯麗茹
附錄論罪科刑法條
刑法第185條之3
服用毒品、麻醉藥品、酒類或其他相類之物，不能安全駕駛動力
交通工具而駕駛者，處一年以下有期徒刑、拘役或科或併科十五
萬元以下罰金。
刑法第284條第1項前段：
因過失傷害人者，處六月以下有期徒刑、拘役或五百元以下罰金
。


司法院資訊處製作；財團法人民間司法改革基金會備份。
